臺北高等行政法院裁定
                                      99年度訴字第2564號
原      告　聚巨企業有限公司
代　表　人　蔡遠宗（董事）住同上
被      告　財政部臺灣省北區國稅局
代　表　人　吳自心（局長）住同上
上列當事人間營業稅事件，原告不服財政部中華民國99年10月29
日台財訴字第09900399130 號訴願決定（案號：第09902437號）
，提起行政訴訟，本院裁定如下：
　　主  文
原告之訴駁回。
訴訟費用由原告負擔。
　　理  由
一、按行政訴訟法第107 條第1 項第10款規定：「原告之訴，有
    下列各款情形之一者，行政法院應以裁定駁回之。但其情形
    可以補正者，審判長應定期間先命補正：……十、起訴不合
    程式或不備其他要件者。」而提起撤銷訴訟，以經訴願為前
    提，未經合法的訴願程序，遽行提起行政訴訟，非法之所許
    ，此見行政訴訟法第4條第1項規定自明。
二、又稅捐稽徵法第35條第1 項第1 款規定：「納稅義務人對於
    核定稅捐之處分如有不服，應依規定格式，敘明理由，連同
    證明文件，依下列規定，申請復查：一、依核定稅額通知書
    所載有應納稅額或應補徵稅額者，應於繳款書送達後，於繳
    納期間屆滿之翌日起三十日內，申請復查。」第49條前段規
    定：「滯納金、利息、滯報金、怠報金、短估金及罰鍰等，
    除本法另有規定者外，準用本法有關稅捐之規定。」第38條
    第1 項規定：「納稅義務人對稅捐稽徵機關之復查決定如有
    不服，得依法提起訴願及行政訴訟。」足見，復查為稅捐罰
    鍰行政救濟提起訴願的先行程序，申請復查因逾期而不合法
    ，就無從經合法訴願程序，未經合法的訴願程序，即不備提
    起撤銷訴訟要件。
三、本件原告因於民國93年11月至94年10月間進貨，金額計新台
    幣（下同）91,420,769元，未依規定取得憑證卻以非實際交
    易對象源得股份有限公司開立之統一發票50紙，作為進項憑
    證申報扣抵銷項稅額，虛報進項稅額4,571,041 元，經被告
    查獲審理違章屬實，乃依稅捐稽徵法第44條及加值型及非加
    值型營業稅法第51條第5 款規定，擇一從重按所漏稅額4,57
    1,041 元處3 倍之罰鍰13,713,123元。原告不服申請復查，
    並於被告駁回復查後提起訴願，嗣經財政部決定駁回後，提
    起本件行政訴訟。然查：被告對於原告裁處罰鍰13,713,123
    元的裁處書，係於98年12月2 日送達原告，而該罰鍰應繳納
    期間為98年12月21日起至98年12月30日止，有被告98年度財
    營業字第Z0000000000000號裁處書、違章案件罰鍰繳款書、
    郵局掛號回執等附於訴願決定卷第29頁至第31頁可佐。原告
    遲至99年2 月9 日始申請復查（見訴願決定卷第32頁原告復
    查申請書上被告所屬中和稽徵所總收文章上日期戳記），顯
    然已逾申請復查之30日法定不變期間，被告駁回復查申請，
    訴願決定駁回，結論並無二致，均於法無違。
四、綜上，本件行政訴訟起訴不備要件，為不合法，應予駁回，
    至原告主張的實體爭議，因其起訴不合法，無再予審究的必
    要，附此敘明。
五、結論，依行政訴訟法第107 條第1 項第10款、第104 條、民
    事訴訟法第95條、第78條，裁定如主文。
中　　華　　民　　國　　100　 年　　5　　 月　　31　　日
  　　　　　　　　　臺北高等行政法院第四庭
                          　　審判長法  官　黃本仁
                             　　　 法  官　林妙黛
                            　 　　 法  官　蘇嫊娟
上為正本係照原本作成。
如不服本裁定，應於送達後10日內向本院提出抗告狀（須按他造
人數附繕本）。
中　　華　　民　　國　　100　 年　　5　　 月　　31　　日
　　　　　　　　　　　　　　　　　　書記官　陳清容